【裁判字號】    88,簡上更,2
【裁判日期】    890105
【裁判案由】    給付票款
【裁判全文】
臺灣嘉義地方法院民事判決  八十八年度簡上更字第二號
    上  訴  人  丙○○
    訴訟代理人  張雯峰律師
                奚淑芳律師
    被上訴人    乙○○
    訴訟代理人  甲○○
右當事人間請求給付票款事件，上訴人對於中華民國八十七年七月二十二日本院嘉義
簡易庭八十七年度嘉簡字第六四○號第一審判決提起上訴，經最高法院發回更審，本
院判決如左：
    主  文
原判決廢棄。
被上訴人在第一審簡易之訴駁回。
第一、二審及發回更審前第三審之訴訟費用均由被上訴人負擔。
    事  實
甲、上訴人方面：
一、聲明：求為判決如主文所示，如受不利判決，願供擔保請准宣告免為假執行。
二、陳述：除與第一審及前審判決書所載者相同茲予引用外，補稱：
（一）被上訴人即執票人取得票據係出於惡意
  １、查上訴人於八十五年間借予訴外人曾毓慧空白支票四紙，並由曾毓慧於支票上
      填載金額及日期，此有鈞院前審即八十七年度簡上字第一五五號卷第二十九、
      三十頁之支票影本可稽，其後方由訴外人何芬芳代上訴人開立交付予訴外人曾
      毓慧支票共十紙，每張金額均為十五萬元，票期分別自八十六年二月二十日至
      八十六年十一月三日之每月月底，票號為0000000至0000000，
      以換回前揭四張支票，且就該十張支票之追索權，先則由訴外人曾中興就其中
      票號0000000起訴請求上訴人給付票款，案經鈞院簡易庭以八六嘉簡字
      第三二五號判決敗訴，訴外人曾中興不服除提起上訴外，另又就其中票號為0
      000000及三一兩張支票再訴請上訴人給付，又經鈞院簡易庭以八七嘉簡
      字第二五八號於八十七年四月二十八日判決敗訴，並於同年五月分收到判決書
      後，始於八十七年六月十一日於第一銀行為其餘支票之提示，並由乙○○具名
      於八十七年六月二十九日起訴，故此自時間上之巧合，應可推斷訴外人曾中興
      係於八十七年五月間見以其名義為票據之追索敗訴後，方另起意交由被上訴人
      乙○○以其名義起訴，且訴外人曾中興雖未為訴訟代理人，然本案訴訟文件均
      由其親自撰寫，故此乙○○取得係爭支票既係在曾中興對於上訴人為票據請求
      敗訴以後，渠等均為同財共居之手足，故此其取得支票顯然出於惡意。
  ２、再查，訴外人曾中興向被上訴人借款果如其所稱為八十五年十一月一日，則渠
      等如認有交付支票保證或清償之必要，豈有當時不交付卻遲至八十六年二月始
      交付非借款人支票之情，此已有違常理。究其由無非係因為曾中興取得支票及
      系爭支票最近之發票日均為八十六年二月，而訴外人曾中興與被上訴人唯一差
      可混淆之金錢往來之時間為八十五年十一月，為求二者時間上之矛盾得以排除
      ，因此方才杜撰出八十五年十一月借款而遲至八十六年二月始付利息及交付上
      訴人票據之事實，藉以彌補二者時間上之差距，故此被上訴人稱交付與曾中興
      之借款時間，顯然與其取得支票並所稱交付支票之時間之矛盾仍然存在。
  ３、又關於被上訴人究竟交付曾中興為多少金錢部份，被上訴人於訴狀中係稱八十
      一萬五千元，然被上訴人之訴訟代理人並為二人之弟甲○○竟然於前審卷五七
      頁反面先稱六十萬元，後又改稱九十萬元及稱乙○○匯予曾中興八十一萬五千
      元，包含利息所以不到九十萬元。經查，如甲○○所言為真，何以前後顛倒不
      一，再又如其所稱利息為乙○○付予曾中興即不合常情，又如係曾中興付與乙○○，按理說即應自匯款中扣除，如此則雙方借款應非八十一萬五千元，且其
      匯款僅有低於八十一萬五千元之理，又曾中興如何將九十萬元交付與曾毓慧，
      何以甲○○全然不知，故綜上不合情理處，其間之借款顯然非真實。再訴外人
      曾中興交付支票予被上訴人時，雙方既認該各票應可兌現，何以在計算利息及
      本金時竟與支票之票面金額不同，且竟未找補，徵借款非真。
  ４、姑不論訴外人曾毓慧取得上訴人之空白支票四張是否有合法權利，就上訴人合
      作金庫南嘉義支票之甲存帳戶即前審卷二九、三十頁所附之八十五年十二月間
      之三張支票有退票紀錄，則曾毓慧既與訴外人曾中興同住，甚至與被上訴人同
      一臥房（台南高分院八十六年度上易字第六二號判決書第六頁末一行），豈然
      未告訴其姑姑即被上訴人之理，故曾中興及被上訴人既均知上訴人前有退票三
      張之紀錄，豈有再收受系爭支票並為有償讓與之可能，因此其等間之讓與顯稍
      為係為中斷抗辯以行使票據權利之作假舉動，自非可採。
（二）被上訴人取得支票並無對價關係或對價不相當
  １、查第三審發回更審理由無非係認前審依票據法第十四條無對價關係判決被上訴
      人敗訴為訴外判決，然經查全卷，上訴人於前審卷第五八頁反面被問及對於被
      上訴人與曾中興借款往來時，答辯他們是設計出來的及於前審八十七年十二月
      之準備書狀中二稱被上訴人如何合法取得，應不至於在八十七年六月十一日才
      示，故揆諸上開主張，上訴人均係主張被上訴人無對價關係取得支票，故原審
      判決基於闡明權之行使，認上訴人有為無對價關係之主張，並據以為判決理由
      應為不當。
  ２、再查，被上訴人與訴外人曾中興間有無對價關係，如前揭一之（二）（三）所
      述，被上訴人對於原因關係既已為借貸關係之主張，復又不能證明其交付八十
      一萬五千元與系爭票據之取得有關，自應認其借貸非真，否則應不至於時間上
      矛盾且違常理，故被上訴人取得支票既無對價關係，自不能享有優於前手曾中
      興之權利。又關於曾中興與曾毓慧交付借款之真正性已據嘉義地方法院八十六
      年簡上字第九七號認非真正，自亦得推斷以曾中興之人格不可信賴之特性及被
      上訴人兄妹之親密，渠等之借貸應非真，故此被上訴人自不得享有優於曾中興
      之權利，前審判決被上訴人之請求無理由即屬允當。
三、證據：除援用前審立證方法外，並聲請向第一商業銀行嘉義分行調閱被上訴人之
    電匯單、調取本院八十六年度嘉簡字第三二五號案之錄音帶。
乙、被上訴人方面：
一、聲明：
（一）請求駁回上訴人之上訴。
（二）第一、二審及發回更審前第三審之訴訟費用均由上訴人負擔。
二、陳述：除與第一審及前審判決書所載者相同茲予引用外，補稱：
（一）本件上訴人取得系爭六張支票係合法由前手轉讓取得，並無惡意之情形：
  １、上訴人指稱被上訴人係因訴外人曾中興所持上訴人簽發之四張支票在另案訴訟
      遭敗訴判決，方另起意交由其起訴云云，乃上訴人混淆事實之說詞，經詢曾中
      興證實其持有上訴人簽發之四張面額各為十五萬元之支票分成兩案起訴求償，
      其中一張十五萬元經本院八十六年簡上字第九七號判決勝訴，另三張經本院八
      十七年度嘉簡字第一０三號判決部分勝訴，以上可調卷查證，不容上訴人扭曲
      事實。被上訴人於八十六年二月初收受系爭六張支票，第一張支票之票載發票
      日為八十六年六月三十日，惟在八十六年五月始知上訴人之支票已列入拒絕往
      來戶，被上訴人在獲悉上訴人之支票戶被列為拒絕往來戶後，誤以為所持有系
      爭六張支票已變廢紙，乃予以擱置未予以提示，嗣訴外人曾中興提醒，為免罹
      於一年之時效而喪失對發票人之追索權利，遂在所持有系爭六張支票八十七年
      六月三日屆滿一年追索期限之前，連同尚未屆滿一年之其餘五張支票依法求償
      ，洵屬合法，何來惡意之有？
  ２、被上訴人自始即主張係訴外人曾中興因向臺灣桃園地方法院標購房屋，向被上
      訴人借款八十一萬五千元，屆期又續借，並以所收六張支票共九十幾萬作為清
      償之備付票據，票款金額較借款多出之八萬五千元，係為自八十五年十一月一
      日起至預期票款收妥之八十六年十一月三十日止，將近十三個月之利息，絕無
      上訴人所述不合常情或金額顛倒不一之情形，此可從被上訴人在第一審及前審
      所提書狀及歷次開庭審理之筆錄足資證明。又借款屆期同意延期清償追加客票
      作為備付期票，本是商場上或銀行放款實履見不鮮之作法，何足為怪。
  ３、被上訴人於八十六年二月初收受六張系爭支票後，上訴人之支票尚無退票紀錄
      ，上訴人自稱於八十五年十二月間之三張支票有退票紀錄，被上訴人何以接受
      ，顯有惡意。惟查，臺灣地區各縣市票據交換所於八十六年五月二日之公告，
      方列有上訴人之支票存款列入拒絕往來戶，換言之，於八十六年五月二日之前
      並不知曉上訴人之支票存款已有三張退票紀錄之情況。況且被上訴人深信自己
      的胞兄不可能以拒絕往來戶之支票交付作為償還借款之用，因此不會留意發票
      人之票信，斷無明知發票人之支票戶已列入拒絕往來，卻同意以之為有償讓興
      ，由此足以證明上訴人捏造事實，企圖狡賴。
  ４、被上訴人雖曾在八十四年中至八十五年間因故短暫住在曾中興住處，但自八十
      六年起即住在戶籍地即嘉義市○○街七二巷七四號，對於系爭支票前手間之來
      攏去脈並不知情，業於前審八十七年十二月二十三日之言詞辯論陳明在卷，非
      如上訴人所稱被上訴人與曾中興為兄妹關係，即臆測同財共居，憑空推斷所取
      得之支票係出於惡意，實不足採信。
（二）被上訴人取得系爭支票係有相當之對價
  １、上訴人雖謂被上訴人取得系爭支票並無對價關係，但究其所持之理，純屬揣測
      之詞，未舉證以實其說。被上訴人借款予曾中興之事實，不僅在第一審及前審
      所提書狀中檢附取款憑條及存摺影本為證，析陳甚詳，復據證人即曾中興在八
      十八年十月二日六日審理時證實被上訴人借款並確已收到款項，借款關係依法
      成立，足資證明被上訴人取得系爭支票確有對價關係。
  ２、本件六張支票係由上訴人簽發予訴外人曾毓慧，嗣由曾毓慧轉讓與曾中興，最
      後由曾中興轉讓與被上訴人，對此，上訴人並不否認，且經前審認定，則被上
      訴人自得行使票據上之權利。又被上訴人取得系爭支票並無惡意已如前述，上
      訴人自無由依票據法第十三條之規定對抗被上訴人。
三、證據：除援用前審之立證方法外，補提臺灣地區各縣市票據交換所公告影本一份
    為證。
    理  由
一、本件被上訴人起訴主張︰伊兄曾中興為繳付向台灣桃園地方法院標購法拍屋之價
    金五百三十七萬二千元，乃於八十五年十一月一日向伊商借八十一萬五千元現金
    ，伊即於當日至銀行提領同額之現金交付曾中興，曾中興再併同曾中興之妻林淑
    英於銀行提領之現款二百萬元，於同日存入甲○○設於桃園土地銀行之帳戶，委
    託甲○○就近向桃園地方法院繳付承買之價金；嗣曾中興於八十六年二月間，交
    付系爭附表所示六張由上訴人簽發之支票予被上訴人，以為上開借款之擔保，惟
    屆期經提示不獲付款，上開支票係上訴人簽發予訴外人曾毓慧，曾毓慧轉讓予曾
    中興，再由曾中興轉讓予被上訴人，被上訴人取得票據非出於惡意，且有相當之
    對價，自得享有票據上之權利，爰本於票據追索權之法律關係，求為判決命上訴
    人給付九十萬元及自附表所示提示日起至清償日止，均按年息百分之六計算之利
    息。
二、上訴人則以：伊與被上訴人之姪女曾毓慧有不正當關係，先則將只蓋伊印章之空
    白支票四紙借與曾毓慧使用，因曾毓慧自填金額太大，不能兌現，伊乃騙伊妻說
    欠曾毓慧債務，請伊妻另簽發十張各十五萬之支票換回上述尚未兌現之三張支票
    ，嗣伊妻發覺伊與曾毓慧之不正常關係而提出刑事告訴，故曾毓慧取得系爭支票
    係出於惡意，曾中興既與曾毓慧為父女且同住，曾毓慧甚至與被上訴人同一臥房
    ，其等對於曾毓慧如何取得系爭支票自必知之甚詳，自亦係惡意而不得享有票據
    上之權利；再曾毓慧從未借錢與伊，曾毓慧取得系爭六紙支票係無相當對價，曾
    中興與曾毓慧間、被上訴人與曾中興間亦均無借貸關係，從而被上訴人取得系爭
    支票亦係無對價或無相當對價，自不得享有優於前手之權利等語，資為抗辯。
三、被上訴人主張其持有上訴人所簽發如附表所示之支票六紙，屆期經提示不獲付款
    之事實，業據提出上訴人自認真正之系爭六紙支票及其退票理由單為證，堪信為
    真實。按以惡意或有重大過失取得票據者，不得享有票據上之權利，票據法第十
    四條第一項固定有明文，惟所謂以惡意或有重大過失取得票據，係指從無處分權
    人之手，原始取得票據所有權之情形而言。本件系爭支票係上訴人所簽發交付予
    曾毓慧，此為兩造所不爭，嗣後無論係曾毓慧或曾中興將系爭支票交予被上訴人
    ，被上訴人均非從無權處分人之手取得系爭支票，依前開規定，尚不生被上訴人
    不得亨有票據上權利之問題。至於被上訴人取得系爭支票時縱有惡意，即明知其
    前手與發票人間有抗辯事由存在，亦僅生票據法第十三條但書所規定，票據債務
    人得以自己與發票人或執票人之前手間所存人的抗辯事由對抗辯執票人而已。
四、被上訴人主張系爭六紙支票係曾毓慧之父親曾中興為繳付向台灣桃園地方法院標
    購法拍屋之價金五百三十七萬二千元，乃於八十五年十一月一日，向被上訴人商
    借八十一萬五千元現金，被上訴人即於當日至第一銀行嘉美分行活期儲蓄存款第
    二一六四六五號帳戶提領同額之現金交付曾中興，曾中興再併同其妻林淑英於土
    地銀行嘉義分行領得之現款二百萬元，於同日以無摺存款方式，存入訴外人甲○○設於桃園土地銀行活期儲蓄存款第六六四四三九號帳戶，委託甲○○就近向桃
    園地方法院繳付承買之價金；嗣曾中興於八十六年二月間，交付系爭六紙由上訴
    人簽發之支票，以為借款八十一萬五千元之擔保云云，雖據提出台灣桃園地方法
    院不動產權利移轉證書及執行案款收據影本各一份、存摺及取款憑條影本各二份
    為證。惟查：被上訴人與曾中興間之借貸關係，並無法提出書面收據，亦無在場
    證人可資證明雙方間確有金錢交付之事實，被上訴人雖提出伊於第一銀行嘉美分
    行活期儲蓄存款第二一六四六五號帳戶之存摺及取款憑條影本各一份為證，然僅
    能證明伊於八十五年十一月一日，確曾於該帳戶內提領八十一萬五千元現金，尚
    不足以認定伊與曾中興間確有金錢借貸之法律關係存在。被上訴人雖主張系爭支
    票係曾中興交付供借款之擔保，惟（一）核算系爭六紙支票之面額，共計九十萬
    元，與被上訴人所稱商借八十一萬五千元，尚相差八萬五千元。被上訴人雖主張
    該八萬五千元為利息，惟對於利息如何算出難為說明，證人曾中興證稱：利息大
    約給個數目等語，有違常情；（二）借款日期為八十五年十一月一日，為何遲至
    八十六年二月間始收受系六紙支票作為擔保？（三）曾中興向台灣桃園地方法院
    標購法拍屋之價金為五百三十七萬二千元，而果如被上訴人所稱出借八十一萬五
    千元予曾中興，連同林淑英提領之現款二百萬元，共計亦僅二百八十一萬五千元
    委託甲○○就近向桃園地方法院繳付承買價金，尚不足二百五十五萬七千元，此
    部分價差又應作何解釋？再參以被上訴人於訴狀中先則陳稱交付曾中興八十一萬
    五千元，嗣改稱六十萬元（前審卷第五七頁反面），後又改稱九十萬元，前後不
    一，無法採信。從而，尚不足以認定被上訴人與曾中興間確有金錢借貸之法律關
    係存在，上訴人主張被上訴人與曾中興間之借貸關係杜撰而來，應可採信。
五、按無對價或以不相當之對價取得票據者，不得享有優於其前手之權利，票據法第
    十四條第二項定有明文。所謂不得享有優於其前手之權利，係指前手之權利如有
    瑕疵（附有人的抗辯），則取得人即應繼受其瑕疵，人的抗辯並不中斷，如前手
    無權利時，則取得人不能取得權利而言（最高法院六十八年台上字第三四二七號
    判例參照）。被上訴人取得系爭支票，既係以無對價關係取得，已如前述，依前
    開規定，上訴人自得以其與被上訴人之前手即曾中興、曾毓慧間之事由對抗被上
    訴人。
（一）關於曾中興與曾毓慧間是否有金錢借貸關係：經查，曾中興於本院八十六年度
      嘉簡字第三二五號上訴人與曾中興給付票款事件（下稱前案）審理時，對於如
      何將金錢交付其女曾毓慧之情形供稱：借的當晚拿一部分現金，第二天再拿足
      十五萬元，每次各若干元不清楚等語，曾毓慧則證稱：十五萬元係伊父親在客
      廳一次全部拿千元現鈔給伊等語，二人所述互不相符，有上訴人所提前案判決
      一份附於前審卷可稽，且經本院前審調閱前案查明無訛，足認曾中興與其前手
      曾毓慧間，並無金錢借貸之事實，則被上訴人主張系爭支票係曾毓慧交曾中興
      作為向曾中興借款之擔保，亦難予採信。
（二）關於曾毓慧與上訴人間是否有金錢借貸關係：被上訴人主張系爭六紙支票，係
      上訴人持向曾毓慧借款二百多萬元之其中六紙，惟為上訴人所否認，則被上訴
      人對已有交付借款之事實，自應負有舉證之責（最高法院七十三年第一次民事
      庭會議決議參照）。被上訴人之前手曾中興雖於前案上訴後之二審即本院八十
      六年度簡上字第九七號（下稱該案）審理時主張曾毓慧有交款予上訴人之情事
      ，惟經本院調閱該案卷核閱結果，認：
  １、曾毓慧於八十五年五月十七日匯款予上訴人一萬七千六百元、八十五年六月十
      七日匯款予上訴人一萬七千八百五十元之二筆款項，係曾毓慧因參加上訴人之
      妻何芬芳為會首之互助會，所匯予上訴人用以繳交會款之會費，業經曾毓慧於
      該案到庭證述屬實，並有互助會簿影本一份可稽。是縱該互助會已滿會，曾毓
      慧應得之互助會尾款仍應由會首何芬芳給付，而非上訴人。況上訴人抗辯並未
      自何芬芳處取得曾毓慧之互助會款，被上訴人就上訴人已代曾毓慧取得會款之
      事實又無法舉證證明，上訴人自不負給付會款予曾毓慧之義務。
  ２、至於曾毓慧是否於八十五年七月五日，向訴外人蔡繐如借得六十萬元轉交予上
      訴人一事，上訴人否認之，曾中興雖於該案舉證人蔡繐如、韓明君為證，而蔡
      繐如於該案固結證稱：「（八十五年七月五日）中午吃飯時，該六十萬元是從
      我父親戶頭提領出來，曾毓慧打電話向我調現金稱其有朋友急用」、而證人韓
      明君證稱：「（八十五年七月五日）將近一點時，我去拜訪曾女，其稱要領錢
      叫我開車帶她去，到了聯邦銀行，我在車上等，曾女入聯邦銀行領了一包錢出
      來，再送她到遠東公司附近去，我當時有問她是六十萬元，在遠東公司旁尚音
      唱片行，曾女進去將錢交予一位男的後，再送她回去」、「我當時有問她，她
      說他姓鄭，是唱片行老闆，並稱很好朋友到未寫單據，當時時間約一點多」。
      惟查蔡繐如之證述，只能證明曾毓慧有向其借款六十萬元，而韓明君並未目賭
      曾毓慧將錢交付上訴人，且金額亦係韓明君聽聞曾毓慧所述，尚難憑韓明君、
      蔡繐如所述即認曾毓慧確有將六十萬元交付上訴人。又蔡穗如、韓明君、曾毓
      慧被訴偽證部分，雖經不起訴處分確定，然仍不能證明曾毓慧確有將六十萬元
      交付上訴人。
  ３、曾毓慧於八十四年八月二日，匯款予上訴人一萬三千元，八十四年八月十五日
      匯款予上訴人八萬五千元之事實，業經上訴人於該案自認屬實。另上訴人於嘉
      義市第二信用合作社福民分社，商得曾毓慧為其處理存款事宜，以供申請支票
      存款領取支票使用，經將其中曾毓慧所有之一萬元，轉作其支票存款應用之事
      實，為上訴人於本院八十七年度簡上字第一○三號民事案件審理時所自認，亦
      經本院調閱該卷宗審閱屬實，自堪認此一萬元部分，為上訴人負欠曾毓慧之款
      項。至八十五年九月五日上訴人自行簽發曾毓慧之提款憑條提領三十五萬元，
      上訴人業已自認提款條上之金額為其填寫，雖上訴人辯稱其只填寫取款憑條，
      密碼及帳號係曾毓慧所填，其並未領款云云。惟一般人提款均係至金融機構當
      場填載提款憑條提領款項，八十五年九月五日之提款憑條既係上訴人所填載，
      自應推定該筆款項係由上訴人提領，故被上訴人主張曾毓慧確有交付借款三十
      五萬元與上訴人，堪信為真實。被上訴人主張曾毓慧借款三十五萬元並如數交
      付借款與上訴人，已盡其舉證責任，上訴人抗辯其未實際領款，自應就其未實
      際領款之有利於己之事實負舉證責任，然上訴人未能舉證證明，其抗辯即無足
      採。
  ４、綜上所述，被上訴人主張曾毓慧與上訴人間有金錢借貸關係，於四十五萬八千
      元（13000＋85000＋10000＋350000＝458000）之範圍內，堪信為真實。
六、上訴人與曾毓慧間雖有如前所述四十五萬八千元之金錢借貸關係，惟被上訴人之
    前手曾中興業已兌領上訴人所簽發之十五萬元支票一紙，上訴人已於該案主張抵
    銷，另該案本院亦判令上訴人應給付曾中興十五萬元，則上訴人僅欠曾毓慧十五
    萬八千元（000000－000000－000000＝158000），而本院八十七年度簡上字第一
    ○三號民事案件亦已判令上訴人應給付曾中興十五萬八千元，有上開二號判決書
    各一份在卷可按，上訴人主張其與曾毓慧間已無任何金錢債務存在，應屬可信，
    上訴人自可執此事由對抗被上訴人。從而被上訴人本於票據追索權之法律關係，
    請求上訴人給付九十萬元及自附表所示提示日起至清償日止，均按年息百分之六
    計算之利息，為無理由，不應准許。原審判令上訴人給付九十萬元及自附表所示
    提示日起至清償日止，均按年息百分之六計算之利息，並依職權為假執行之宣告
    ，自有未洽。上訴意旨指摘原判決不當，求予廢棄改判，為有理由，自應由本院
    予以廢棄改判，如主文第二項所示。
七、本件事證已臻明確，兩造其餘攻擊防禦方法，均與判決之結果不生影響，已無審
    酌之必要，附此敘明。
八、據上論結，本件上訴為有理由，依民事訴訟法第四百三十六條之一第三項、第四
    百五十條、第七十八條，判決如主文。
中      華      民      國    八十九    年      一      月      五      日
~B臺灣嘉義地方法院民事庭
~B    審判長法官  王明宏
~B    法      官  林淑鳳
~B    法      官  黃渙文
右正本證明與原本無異。
如對本裁定抗告，須於裁定送達後二十日內向本院提出上訴狀。
中      華      民      國    八十九    年      一      月      七      日
~B    法院書記官  侯麗茹
~F0
~T40
附表
┌───┬─────┬──────┬──────┬────────┬─────┐
│編  號│付  款  人│發  票  日  │發  票  人  │票  面  金  額  │提  示  日│
│      │          │年  月  日  │            │（新  台  幣  ）│年  月  日│
├───┼─────┼──────┼──────┼────────┼─────┤
│      │合作金庫南│86.06.30    │丙○○      │壹拾伍萬元      │87.06.11  │
│  １  │嘉義支庫  │            │            │                │          │
├───┼─────┼──────┼──────┼────────┼─────┤
│      │合作金庫南│86.07.31    │丙○○      │壹拾伍萬元      │87.06.11  │
│  ２  │嘉義支庫  │            │            │                │          │
├───┼─────┼──────┼──────┼────────┼─────┤
│      │合作金庫南│86.08.31    │丙○○      │壹拾伍萬元      │87.06.11  │
│  ３  │嘉義支庫  │            │            │                │          │
├───┼─────┼──────┼──────┼────────┼─────┤
│      │合作金庫南│86.09.30    │丙○○      │壹拾伍萬元      │87.06.11  │
│  ４  │嘉義支庫  │            │            │                │          │
├───┼─────┼──────┼──────┼────────┼─────┤
│      │合作金庫南│86.10.31    │丙○○      │壹拾伍萬元      │87.06.11  │
│  ５  │嘉義支庫  │            │            │                │          │
├───┼─────┼──────┼──────┼────────┼─────┤
│      │合作金庫南│86.11.30    │丙○○      │壹拾伍萬元      │87.06.11  │
│  ６  │嘉義支庫  │            │            │                │          │
└───┴─────┴──────┴──────┴────────┴─────┘


司法院資訊處製作；財團法人民間司法改革基金會備份。
